【裁判字號】    95,訴,258
【裁判日期】    950731
【裁判案由】    毒品危害防制條例
【裁判全文】
臺灣宜蘭地方法院刑事判決               95年度訴字第258號
    公  訴  人  臺灣宜蘭地方法院檢察署檢察官
    被      告  甲○
上列被告因毒品危害防制條例案件，經檢察官提起公訴（九十五
年度毒偵字第四二三號），本院合議庭裁定由受命法官獨任進行
簡式審判程序，爰不經通常程序判決如下：
    主  文
甲○施用第一級毒品，累犯，處有期徒刑壹年。
    事  實
一、甲○前因施用毒品案件，先後經本院依臺灣宜蘭地方法院檢
    察署檢察官之聲請，裁定送觀察、勒戒後，均認無繼續施用
    毒品之傾向，而分別於民國八十八年八月二十三日及九十一
    年二月二十六日觀察、勒戒執行完畢出所，並由該署檢察官
    於八十八年八月二十四日以八十八年度偵緝字第三二０號，
    及於九十一年二月二十六日以九十一年度毒偵緝字第一五號
    為不起訴處分後，又因施用毒品案件，經本院依該署檢察官
    之聲請，裁定令其入戒治處所施以強制戒治（九十二年十二
    月三十一日執行完畢），亦由本院就其施用第一級毒品海洛
    因（下稱海洛因）之案件，以九十一年度訴字第二六五號判
    處有期徒刑八月確定，施用第二級毒品安非他命（下稱安非
    他命）之案件，則以九十一年度宜簡字第一八０號判處有期
    徒刑三月確定，再定應執行刑為有期徒刑十月確定。另其復
    因犯竊盜案件及施用海洛因與安非他命之案件，分別由本院
    以九十二年度宜簡字第一一六號判處有期徒刑三月確定，以
    九十二年度訴字第二六二號判處有期徒刑十一月及五月確定
    後，再定應執行刑為有期徒刑一年四月確定後，與前開有期
    徒刑十月接續執行，而於九十四年五月十二日假釋出監，九
    十五年一月二十七日假釋期滿未經撤銷假釋而執行完畢。詎
    其仍不知悛悔，再於九十五年三月六日十二時許，在宜蘭縣
    宜蘭市後火車站附近提防施用海洛因一次。嗣於九十五年三
    月八日十五時三十五分許，遭警在宜蘭縣員山鄉○○路○段
    大眾廟前查獲後採尿送鑑而悉上情。
二、案經宜蘭縣警察局宜蘭分局報告臺灣宜蘭地方法院檢察署檢
    察官偵查起訴。
    理  由
一、上開事實，業據被告甲○到庭供認不諱，復有慈濟大學濫用
    藥物檢驗中心出具，呈嗎啡陽性反應之檢驗總表一份在卷可
    稽，堪認其自白咸與真實相符，皆可採憑。又其前因施用毒
    品案件，先後經本院依臺灣宜蘭地方法院檢察署檢察官之聲
    請，裁定送觀察、勒戒後，均認無繼續施用毒品之傾向，而
    分別於八十八年八月二十三日及九十一年二月二十六日觀察
    、勒戒執行完畢出所，並由該署檢察官於八十八年八月二十
    四日以八十八年度偵緝字第三二０號，及於九十一年二月二
    十六日以九十一年度毒偵緝字第一五號為不起訴處分後，又
    因施用毒品案件，經本院依該署檢察官之聲請，裁定令其入
    戒治處所施以強制戒治（九十二年十二月三十一日執行完畢
    ），亦由本院就其施用海洛因之案件，以九十一年度訴字第
    二六五號判處有期徒刑八月確定，施用安非他命之案件，則
    以九十一年度宜簡字第一八０號判處有期徒刑三月確定，再
    定應執行刑為有期徒刑十月確定。另其復因犯竊盜案件及施
    用海洛因與安非他命之案件，分別由本院以九十二年度宜簡
    字第一一六號判處有期徒刑三月確定，以九十二年度訴字第
    二六二號判處有期徒刑十一月及五月確定後，再定應執行刑
    為有期徒刑一年四月確定後，與前開有期徒刑十月接續執行
    ，而於九十四年五月十二日假釋出監，九十五年一月二十七
    日假釋期滿未經撤銷假釋而執行完畢等情，則有臺灣高等法
    院被告全國前案紀錄表及臺灣宜蘭地方法院檢察署刑案資料
    查註紀錄表各一份存卷足考。本件事證已臻明確，被告犯行
    顯堪認定，應予依法論科。
二、被告甲○行為後，刑法及刑法施行法業於九十四年二月二日
    經總統以華總一義字第０九四０００一四九０一號令修正公
    布，並於九十五年七月一日（下稱修正後刑法）施行，是參
    酌最高法院九十五年五月二十三日刑事庭第八次會議決議，
    修正後刑法第二條第一項之規定，係規範行為後法律變更所
    生新舊法律比較適用之準據法，於修正後刑法施行後，應適
    用修正後刑法第二條第一項之規定，為「從舊從輕」之比較
    。另於比較時應就罪刑有關之共犯、未遂犯、想像競合犯、
    牽連犯、連續犯、結合犯，以及累犯加重、自首減輕暨其他
    法定加減原因（如身分加減）與加減比例等一切情形，本於
    統一性及整體性原則，綜其全部罪刑之結果而為比較，亦即
    本案涉及法律變更之部分，經附表所示比較修正前後刑法之
    相關規定結果後，因修正後刑法並未較有利於被告，爰依修
    正後刑法第二條第一項之規定，適用被告行為時之修正前刑
    法，合先敘明。核被告甲○之所為，係犯毒品危害防制條例
    第十條第一項之施用第一級毒品罪。其施用前持有海洛因之
    低度行為，已為施用之高度行為所吸收，不另論罪。末查，
    被告前因施用海洛因、安非他命與竊盜等案件，經本院各判
    處有期徒刑並定應執行刑確定後，經接續執行而於九十四年
    五月十二日假釋出監，九十五年一月二十七日假釋期滿未經
    撤銷假釋而執行完畢等情，已詳前述，茲於有期徒刑執行完
    畢後五年內，再犯本件有期徒刑以上之罪，應依修正前刑法
    第四十七條累犯之規定加重其刑。審酌被告歷經觀察、勒戒
    與強制戒治之戒毒程序及刑罰之科處與執行後，仍無法確實
    戒除毒害，猶有吸毒抵癮之舉，本應對之科處較長刑期俾利
    隔離戒毒，惟念其坦承犯行，態度尚佳，再參酌其犯罪動機
    、目的、手段及造成社會潛在侵害程度等一切情狀，爰酌情
    量處如主文所示之刑，以資警懲。
據上論斷，應依刑事訴訟法第二百九十九條第一項前段，第二七
三條之一第一項，毒品危害防制條例第十條第一項，刑法第十一
條前段、第二條第一項前段、修正前刑法第四十七條，判決如主
文。
本案經檢察官賴慶祥到庭執行職務
中    華    民    國    95    年    7     月    31    日
                  刑事第三庭法  官  陳嘉年
以上正本證明與原本無異。
如不服本判決應於收受本判決後10日內向本院提出上訴書狀，其
未敘述上訴理由者，並得於提起上訴後10日內向本院補提理由書
狀(均須按他造當事人之人數附繕本)「切勿逕送上級法院」。
                            書記官  林嘉萍
中    華    民    國    95    年    7     月    31    日
附錄本案論罪科刑法條全文
修正後毒品危害防制條例第十條第一項、第二項
施用第一級毒品者，處六月以上五年以下有期徒刑。
施用第二級毒品者，處三年以下有期徒刑。
附表
┌───┬───────┬────────┬──────┐
│比較  │修正前刑法於本│修正後刑法於本案│依從舊從輕原│
│法條  │案適用之法律效│適用之法律效果  │則比較結果  │
│      │果            │                │            │
├───┼───────┼────────┼──────┤
│刑法第│構成累犯，加重│構成累犯，加重其│依修正後刑法│
│四十七│其刑至二分之一│刑至二分之一    │，並未較有利│
│條    │              │                │於被告      │
├───┴───────┴────────┴──────┤
│本案依法綜合比較，因累犯之規定，修正後刑法皆未較有利於│
│被告，故本案應一體適用被告行為時之修正前刑法          │
└───────────────────────────┘


司法院資訊處製作；財團法人民間司法改革基金會備份。
